臺灣高等法院高雄分院刑事判決　　　　100年度上易字第336號
上　訴　人
即　被　告　黃益信
選任辯護人　羅鼎城律師
上列上訴人因被告傷害案件，不服臺灣高雄地方法院99年度審易
字第4412號中華民國100年2月15日第一審判決（起訴案號：臺灣
地方法院檢察署99年度偵字第13574 號），提起上訴，本院依簡
式審判程序判決如下：
    主  文
上訴駁回。
黃益信緩刑年，並應向指定之政府機關、社區、公益機構或團
體，提供壹佰貳拾小時之義務勞務。
    事實及理由
一、本案經本院審理結果，認第一審判決認事用法及量刑均無不
    當，應予維持，並引用第一審判決書記載之事實、證據及理
    由。
二、被告黃益信上訴意旨指摘原判決量刑過重，為無理由，應予
    駁回。
三、查被告前於民國73年間因誣告案件，經法院判處有期徒刑6
    月確定，並於75年6 月5 日執行完畢等情，有臺灣高等法院
    被告前案紀錄表可參。被告前因故意犯罪受有期徒刑以上刑
    之宣告，執行完畢或赦免後，五年以內未曾因故意犯罪受有
    期徒刑以上刑之宣告。且其於本院審理中已與告訴人李東樺
    、蔡淑美達成和解，賠償告訴人損害，告訴人已當庭表明不
    願追究。本院斟酌被告因一時失慮，偶罹刑典，經此偵審程
    序及刑之宣告後，應知警惕而無再犯之虞，因認其所受之宣
    告刑以暫不執行為當，爰予宣告緩刑三年並命其應向指定之
    政府機關、社區、公益機構或團體提供120 小時之義務勞務
    ，用啟自新。
四、據上論斷，應依刑事訴訟法第368 條、第373 條、第273 條
    之1 第1 項，刑法第74條第1 項第2 款、第2 項第5 款，判
    決如主文。
本案經檢察官莊榮松到庭執行職務。
中    華    民    國  100     年    9     月    29    日
                  刑事第九庭    審判長法  官  莊秋桃
                                      法  官  田平安
                                      法  官  范惠瑩
以上正本證明與原本無異。
本件不得上訴。
中    華    民    國  100     年    9     月    29    日
                                      書記官  戴育婷
臺灣高雄地方法院刑事判決            99年度審易字第4412號
公  訴  人  臺灣高雄地方法院檢察署檢察官
被      告  黃益信  男  53歲（民國○○年○月○○日生）
                    身分證統一編號：Ｚ000000000號
                    住高雄市○○區○○里○○路56巷1號
選任辯護人  吳玉豐 律師
上列被告因傷害案件，經檢察官提起公訴（99年度偵字第13574
號），被告於準備程序進行中就被訴事實為有罪之陳述，經本院
告知簡式審判程序之旨，並聽取被告與公訴人之意見後，裁定依
簡式審判程序審理，判決如下：
    主  文
黃益信犯傷害罪，處有期徒刑壹年，扣案之鐮刀壹支（含刀套）
沒收。
    事  實
一、黃益信懷疑其女性員工經李東樺慫恿而離職，因而對李東樺
    心生不滿，於民國99年4 月16日20時10分許，黃益信見李東
    樺與及其母親蔡淑美均站在高雄縣鳥松鄉（99年12月25日改
    制為高雄市鳥松區○○○路3 巷21之1 號「全家便利超商」
    前聊天，竟基於傷害他人身體之犯意，手持鐮刀1 支，砍向
    李東樺之身體，經李東樺、蔡淑美以手抵擋，並與黃益信相
    互拉扯奪取鐮刀，造成李東樺受有右手及右手食指多處撕裂
    傷、左手及左手拇指多處撕裂傷併左手拇指之掌指關節囊破
    裂，左手拇指伸指及屈指肌腱斷裂、內收拇肌部分撕裂傷、
    左手拇指動脈斷裂等傷害，蔡淑美則受有右手及右手食指、
    中指多處撕裂傷併右手中指之屈指淺肌及屈指深肌肌腱斷裂
    、右手食指之伸指肌腱斷裂等傷害。
二、案經李東樺、蔡淑美訴由高雄縣政府警察局仁武分局（改制
    為高雄市政府警察局仁武分局）報告臺灣高雄地方法院檢察
    署檢察官偵查起訴。
    理  由
一、本件被告黃益信所犯係死刑、無期徒刑、最輕本刑為3 年以
    上有期徒刑以外之罪，其於準備程序進行中，就被訴事實為
    有罪之陳述，經受命法官告知簡式審判程序之旨，並聽取當
    事人之意見後，本院合議庭認無不得或不宜改依簡式審判程
    序進行之情形，爰依刑事訴訟法第273 條之1 第1 項規定，
    裁定本件由受命法官獨任進行簡式審判程序。又本件卷內之
    證據資料，依同法第273 條之2 規定，不受同法第159 條第
    1 項關於傳聞法則規定之限制，依法均有證據能力，合先敘
    明。
二、上揭事實，業據被告於本院審理中坦承不諱，且經證人蔡淑
    美於警詢及偵查中（警卷第3 頁、偵卷第22至24頁、第65至
    66頁）、證人李東樺於警詢及偵查中（偵卷第41至45頁、第
    62至64頁）、證人尤美雲於偵查中（偵卷第68至73頁）、證
    人蘇建華於偵查中（偵卷第68至73頁），及證人劉嘉堪於審
    判中（院卷第50至55頁）證述在卷，並有高雄縣政府警察局
    仁武分局扣押筆錄及扣押物品目錄表（警卷第5 頁）、現場
    照片8 張（警卷第10頁）、皮衣照片3 張（偵卷第48至50頁
    ）、長庚醫療財團法人高雄長庚紀念醫院診斷證明書2 紙（
    警卷第8 頁）、高雄榮民總醫院診斷證明書2 紙（偵卷第38
    至39頁）、檢察事務官勘驗報告1 份（偵卷第81至109 頁）
    、扣案之鐮刀1 支等證據在卷可稽，足認被告前開任意性之
    自白與事實相符，得作為被告有罪之證據。又被告既係基於
    傷害之直接故意，而持鐮刀砍向李東樺之身體，則其主觀犯
    意已甚明，縱使李東樺、蔡淑美之傷勢係在與被告抵擋及拉
    扯鐮刀之過程中所造成，仍不脫被告原先之行為決意，是辯
    護人辯護稱被告主觀上僅係基於傷害之間接故意，尚未可採
    。從而，本件事證明確，被告犯行堪以認定，應依法論科。
三、核被告所為，係犯刑法第277 條第1 項之傷害罪。被告以一
    行為，同時造成被害人李東樺、蔡淑美2 人受傷，為想像競
    合犯，應依刑法第55條規定，從一重論處。爰審酌被告不思
    以理性之方式解決與李東樺、蔡淑美間之糾紛，僅因細故，
    即基於傷害之犯意，持具高度危險性之鐮刀傷害李東樺、蔡
    淑美，而使李東樺、蔡淑美受有上開程度非輕之傷勢，絲毫
    不尊重他人之生命、身體，惡性難謂輕微，且迄今仍未能取
    得李東樺、蔡淑美之原諒，所為實有不該；參以被告犯後坦
    承犯行，尚有和解之意願，及其犯罪動機、智識程度、生活
    情況等一切情狀，量處如主文所示之刑，以示懲儆。至扣案
    之鐮刀1 支（含刀套），為被告所有，業據被告自承在卷，
    且係供被告本件犯傷害罪所用之物，自應依刑法第38條第1
    項第2 款之規定沒收之。
據上論斷，應依刑事訴訟法第273 條之1 第1 項、第284 條之1
、第299 條第1 項前段、刑法第55條、第277 條第1 項、第38條
第1項第2款，刑法施行法第1條之1，判決如主文。
本案經檢察官王清海到庭執行職務。
中    華    民    國   100    年    2     月    15    日
                  刑事第十庭    法  官  林裕凱
以上正本證明與原本無異。
如不服本判決應於收受判決後10日內向本院提出上訴書狀，並應
敘述具體理由。其未敘述上訴理由者，應於上訴期間屆滿後20日
內向本院補提理由書(均須按他造當事人之人數附繕本)「切勿逕
送上級法院」。
中    華    民    國   100    年    2     月    15    日
                                書記官  黃振祐
附錄所犯法條
中華民國刑法第277條
（普通傷害罪）
傷害人之身體或健康者，處 3 年以下有期徒刑、拘役或 1 千元
以下罰金。
犯前項之罪因而致人於死者，處無期徒刑或 7 年以上有期徒刑
；致重傷者，處 3 年以上 10 年以下有期徒刑。